臺灣臺中地方法院刑事判決　94年度交易字第429號
公　訴　人　臺灣臺中地方法院檢察署檢察官
被　　　告　甲○○
上列被告因公共危險等案件，經檢察官聲請以簡易判決處刑（九
十四年度偵字第三三六一號），本院臺中簡易庭認不宜以簡易判
決處刑（九十四年度中交簡字第一五二○號）移送交通法庭審理
，合議庭裁定適用簡式審判程序，判決如下：
    主    文
甲○○服用酒類，不能安全駕駛動力交通工具而駕駛，處拘役
拾日，如易科罰金，以佰元折算壹日。
被訴過失傷害部分，公訴不受理。
    犯罪事實
一、甲○○於民國九十四年二月十一日晚間八時許飲酒後，已達
    不能安全駕駛動力交通工具之程度，竟仍駕駛車牌號碼ＲＪ
    －二七０七號自小客車行駛於道路，於同日晚間九時十分許
    ，行經臺中縣霧峰鄉○○路（由北往南方向）萬豐加油站前
    ，理應注意車輛行駛時之車前狀況，及行經無號誌之交岔路
    口時，應減速慢行，以作隨時停車之準備，以免發生碰撞之
    危險，而依當時情形，又無不能注意之情事，竟疏未注意及
    此，且因不勝酒力致操控能力降低，撞及前方自加油站駛出
    左轉，由溫福星所駕駛，車上另搭載乘客溫永豪及陳木春之
    車牌號碼Ｐ八－三一一五號自小客車，致溫福星受有右肩、
    右前臂及右手挫傷，致溫永豪受有頭部外傷及前額裂傷，致
    陳木春受有胸壁挫傷（傷害部分業據告訴人溫福星、溫永豪
    及陳木春撤回告訴）。經警據報前往處理，測得甲○○呼氣
    中所含酒精濃度為每公升零點五四毫克。
二、案經被害人溫福星、溫永豪及陳木春訴由臺中縣警察局霧峰
    分局報告臺灣臺中地方法院檢察署檢察官偵查後聲請以簡易
    判決處刑。
    理    由
壹、有罪部分：
一、訊據被告甲○○於本院審理時對於上揭事實坦承不諱，核與
    告訴人溫福星、溫永豪及陳木春指訴相符，並有道路交通事
    故現場圖、臺中縣警察局舉發違反道路交通管理事件通知單
    、道路交通事故調查報告表（一）（二）、現場照片十張及
    診斷證明書三紙附卷可稽。按刑法於八十八年四月二十一日
    經總統公布增訂第一百八十五條之三，將服用酒類不能安全
    駕駛動力交通工具而駕駛者，亦納入刑事處罰之範疇，該條
    規定並自同年月二十三日正式施行，條文中所稱「不能安全
    駕駛動力交通工具」係屬不確定之法律概念，除衡之行為人
    駕車時飲用酒類之程度及血液中酒精含量之多寡外，並應參
    以行為人當時之精神狀態、駕馭車輛之情形及對於交通號誌
    或指揮之遵守能力，以資相佐，斷非徒以飲酒數量作為取決
    是否成罪之唯一標準，否則，個人酒量殊異，偶因特殊情狀
    致未達平日精神狀態者亦所在多有，欲以劃一標準遽為能否
    安全駕車或酒醉之論斷，誠屬難能，是駕駛人於呼氣中酒精
    濃度達每公升零點五五毫克以上者，參酌各國標準固得認為
    不能安全駕駛，然在此標準以下之行為，如輔以其他客觀事
    實得作為不能安全駕駛之判斷時，亦屬之，法務部八十八年
    五月十八日法八八檢字第００一六六九號函即同此意旨。被
    告肇事後經警對其施以吐氣所含酒精濃度成分測試，為每公
    升○．五四毫克，亦有該酒精測定值測試紙一件在卷可參，
    揆諸前揭說明，被告駕駛車輛之注意能力因飲酒而較平日為
    低，並導致撞擊由溫福星所駕駛，其上搭載溫永豪及陳木春
    之自用小客車，顯已不能安全駕駛動力交通工具，至為灼然
    ，被告之自白應與事實相符。因而認本件事證明確，被告犯
    行洵堪認定，應予依法論科。
二、核被告甲○○所為，係犯刑法第一百八十五條之三之公共危
    險罪。爰審酌被告酒醉後已不能安全駕駛，仍不顧公眾之安
    危，貿然駕車，造成他人受傷，應予非難；兼衡及被告素行
    ，犯後坦承犯行，並已與告訴人溫福星、溫永豪及陳木春達
    成和解，此經告訴人具狀陳明在卷，犯後態度尚佳等一切情
    狀，從輕量處如主文所示之刑，並諭知易科罰金之折算標準
    ，以啟自新。
貳、不受理部分：
一、公訴意旨另以：被告甲○○於九十四年二月十一日晚間八時
    許飲酒後，已達不能安全駕駛動力交通工具之程度，竟仍駕
    駛車牌號碼ＲＪ－二七０七號自小客車行駛於道路，於同日
    晚間九時十分許，行經臺中縣霧峰鄉○○路（由北往南方向
    ）萬豐加油站前，理應注意車輛行駛時之車前狀況，及行經
    無號誌之交岔路口時，應減速慢行，以作隨時停車之準備，
    以免發生碰撞之危險，而依當時情形，又無不能注意之情事
    ，竟疏未注意及此，且因不勝酒力致操控能力降低，撞及前
    方自加油站駛出左轉，由溫福星所駕駛，車上另搭載乘客溫
    永豪及陳木春之車牌號碼Ｐ八－三一一五號自小客車，致溫
    福星受有右肩、右前臂及右手挫傷，致溫永豪受有頭部外傷
    及前額裂傷，致陳木春受有胸壁挫傷。因認被告甲○○涉有
    刑法第二百八十四條第一項前段之過失傷害罪嫌等語。
二、按告訴乃論之罪，告訴人於第一審辯論終結前，得撤回其告
    訴；又告訴經撤回者，應諭知不受理之判決，刑事訴訟法第
    二百三十八條第一項、第三百零三條第三款，分別定有明文
    。本件被告甲○○經檢察官依刑法第二百八十四條第一項前
    段之過失傷害罪聲請以簡易判決處刑，依刑法第二百八十七
    條前段之規定，須告訴乃論。茲據告訴人溫福星、溫永豪及
    陳木春具狀撤回其告訴，有撤回告訴狀附卷可稽，揆諸首開
    說明，就被告所犯過失傷害部分，爰諭知不受理之判決。
據上論斷，應依刑事訴訟法第四百五十二條、第二百七十三條之
一第一項、第二百九十九條第一項前段、第三百零三條第三款，
刑法第一百八十五條之三、刑法第四十一條第一項前段，罰金罰
鍰提高標準條例第二條，判決如主文。
本案經檢察官李斌到庭執行職務。
中　　華　　民　　國　　94　　年　　9 　　月　　30　　日
                  交通法庭  法　官  張清洲
以上正本證明與原本無異。
如不服本判決，應於送達後十日內向本院提出上訴狀（須附繕本
），上訴於臺灣高等法院臺中分院。
                            書記官　沈筱玲
中　　華　　民　　國　　94　　年　　9 　　月　　30　　日
附錄論罪科刑法條
刑法第一百八十五條之三
服用毒品、麻醉藥品、酒類或其他相類之物，不能安全駕駛動力
交通工具而駕駛者，處一年以下有期徒刑、拘役或三萬元以下罰
金。
